# 请教陈版，因产品质量问题直接在履约保证金中扣除作为违约金，扣回的金额账务如何处理

提问人：524327685 时间：2019-11-13 06:30:13
因产品质量问题直接在履约保证金中扣除作为违约金，扣回的金额账务如何处理 ？

回答人：chenyiwei
首先应根据合同约定的违约责任条款，对违约金进行相应的计提处理，确认相应的负债；其次将该负债与履约保证金（一般在其他应收款中）对冲，减少其他应收款余额。